【裁判字號】    98,抗,301
【裁判日期】    980331
【裁判案由】    遷讓房屋
【裁判全文】
臺灣高等法院民事裁定                   98年度抗字第301號
抗  告  人    傳動智慧科技股份有限公司
法定代理人    乙○○
上列抗告人因與相對人甲○○間請求遷讓房屋事件，上訴人對於
中華民國98年1月15日台灣板橋地方法院97年度訴字第2381號所
為裁定，提起抗告，本院裁定如下：
      主      文
抗告駁回。
抗告費用由抗告人負擔。
      理      由
一、抗告意旨略以：原法院97年度訴字第2381號民事判決（下稱
    系爭判決）雖於民國（下同）97年12月16日寄達新店大坪林
    郵局（下稱大坪林郵局），該郵局遲至同年12月22日始通知
    伊領收，伊於同日向該郵局領收系爭判決，而郵局對於行政
    文書信件視為掛號信件處理，不會直接將信函放置郵政信箱
    中供信箱租用人領取，係放置領件通知小牌於租用信箱內，
    請租用人至櫃臺簽收領件，是系爭判決送達大坪林郵局時不
    代表已由伊領取；又送達證書上雖有大坪林郵局之戳印，惟
    大坪林郵局不應視為民事訴訟法137條補充送達之有辨別事
    理能力之同居人或受僱人，得代替伊收受郵件，本件不應視
    為合法送達；且依民事訴訟法第138條之規定，系爭判決自
    寄存日起經10日即97年12月26日始生送達效力，本件送達時
    間應以伊實際領收信件日期即97年12月22日方合法，伊於系
    爭判決送達20日內提起上訴，未逾上訴期間，為此求予廢棄
    原裁定等語。
二、按提起上訴，應於第一審判決送達後二十日之不變期間內為
    之。又送達於應受送達人之住居所、事務所或營業所行之。
    但在他處會晤應受送達人時，得於會晤處所行之。民事訴訟
    法第440條前段、第136條第1項分別定有明文。次按當事人
    如以租用之郵局專用信箱作為送達處所並向法院陳明後，法
    院自應向該郵局專用信箱為送達，且以應受送達文書到達該
    郵局專用信箱時為送達之時，不因受送達人未至郵局開啟該
    專用信箱實際取出，或未依置於專用信箱內之通知單或通知
    小牌所示向郵局領取郵件而有不同（最高法院91年度台抗字
    第689號裁定意旨參照）。
三、經查，抗告人與相對人間請求遷讓房屋事件，於訴訟進行中
    ，抗告人曾具狀向原法院陳明其法定代理人之送達處所為「
    台北縣新店郵政4-74號信箱」（見原法院卷第29頁），嗣原
    法院將系爭判決正本向「台北縣新店郵政4-74號信箱」為送
    達，並於97年12月16日送達大坪林郵局，有送達證書在卷可
    參（見原法院卷第59頁），揆諸前開說明，系爭判決業於97
    年12月16日生合法送達效力。抗告人抗辯：系爭判決送達大
    坪林郵局不代表已由伊領取，送達時間應以伊實際領收日期
    即97年12月22日方合法，自不足採。
四、抗告人又抗辯：送達證書上雖有大坪林郵局之戳印，惟大坪
    林郵局不應視為民事訴訟法137條補充送達之有辨別事理能
    力之同居人或受僱人，得代替伊收受郵件，本件不應視為合
    法送達；且依民事訴訟法第138條之規定，系爭判決自寄存
    日起經10日即97年12月26日始生送達效力，本件送達時間應
    以伊實際領收信件日期即97年12月22日方合法等語。惟查，
    送達於應受送達人之住居所、事務所或營業所行之，已詳如
    前述，但因應受送達人或則因事外出，或則無由在他處會晤
    ，以致無從向其本人行送達，始得向其有辨別事理能力之同
    居人或受僱人為補充送達，或向一定機關為寄存送達，而抗
    告人既向原法院陳明其法定代理人之送達處所為「台北縣新
    店郵政4-74號信箱」，法院自應向該郵局專用信箱為送達，
    自無適用民事訴訟法第137條第1項補充送達、及同法第138
    條寄存送達規定之餘地。抗告人此部分之抗辯，亦不足採。
五、綜上，系爭判決業於97年12月16日生合法送達效力，抗告人
    遲至98年1月9日晚上9時7分始提起上訴，顯已逾期。因而原
    裁定駁回抗告人之上訴，經核並無不合。抗告意旨指摘原裁
    定不當，求予廢棄，為無理由，應予駁回。
據上論結，本件抗告為無理由，爰裁定如主文。
中    華    民    國    98    年    3     月    31    日
                  民事第十三庭
                      審判長法  官  黃騰耀
                            法  官  楊絮雲
                            法  官  周舒雁
正本係照原本作成。
不得再抗告。
中    華    民    國    98    年    3     月    31    日
                            書記官  李明昇


司法院資訊處製作；財團法人民間司法改革基金會備份。
